【裁判字號】    92,交訴,42
【裁判日期】    920804
【裁判案由】    過失致死等
【裁判全文】
臺灣屏東地方法院刑事判決                          九十二年度交訴字第四二號
    公  訴  人  臺灣屏東地方法院檢察署檢察官
    被      告  乙○○
    選任辯護人  林榮和  律  師
右列被告因過失致死案件，經檢察官提起公訴（九十二年度偵字第一五○○號），本
院判決如左：
    主  文
乙○○從事業務之人，因業務上之過失致人於死，累犯，處有期徒刑壹年貳月。
    事  實
一、乙○○曾因竊盜案件，經本院於民國八十六年十二月一日以八十六年度易字第一
    六三一號判處有期徒刑八月確定，甫於八十七年十二月二十七日縮短刑期執行完
    畢，竟仍不知謹慎行事，其擔任國鎮開發股份有限公司所僱用之司機，為從事駕
    駛業務之人，於九十一年十二月七日十五時四十五分許，駕駛車號三三一－ＱＫ
    號自用攪拌式大貨車，沿屏東縣長治鄉南二高橋下工地由南往北方向，穿越中興
    路與南二高橋下工地之交岔路口時，原應注意駕駛人駕駛汽車，應遵守道路交通
    標線之指示，不得跨越分向限制線行駛，並應注意汽車行駛時，駕駛人應注意車
    前狀況，並隨時採取必要之安全措施，而依當時天候晴、日間自然光線充足、視
    距良好、路面乾燥無缺陷，路中無障礙物，並無不能注意之情況，竟疏於注意，
    貿然穿越劃有分向限制線之中興路前進，適有葉信宏騎乘車號ＬＣＳ－九九二號
    重型機車搭載甲○○，沿中興路由東往西方向行駛，亦未遵守汽車行駛時，駕駛
    人應注意車前狀況，並隨時採取必要之安全措施之規定，未注意左前側來車貿然
    通過上述交岔路口時，為乙○○所駕駛上開車輛之右前輪所撞及，因而人車倒地
    ，葉信宏遭該自用攪拌式大貨車之右後輪輾過，受有顱骨、肋骨開收性粉碎性骨
    折內出血等傷害，而當場死亡；甲○○亦摔入該車車底下，而受有左足踝骨折併
    三角韌帶斷裂、左小腿壓砸傷及皮膚缺損體表面積百分之四、左小腿肛屈肌受損
    、腳掌彎曲功能受損、左肩韌帶受傷等傷害。乙○○於有偵查犯罪職權機關發覺
    其為犯人前，即向到場處理員警丁○○自首其肇事，並進而接受裁判。
二、案經屏東縣警察局屏東分局報請臺灣屏東地方法院檢察署檢察官相驗後，由葉信
    宏之父母己○○、丙○○及甲○○、甲○○之母戊○○等四人訴請偵辦。
    理  由
一、右揭事實，業據被告乙○○於本院審理中坦承不諱，核與告訴人己○○、丙○○
    、甲○○及戊○○等人指訴之情節相符，復有道路交通事故調查報告表、交通事
    故處理報告、車籍資料、車籍作業系統－查詢認可資料表、屏東縣警察局舉發違
    反道路交通管理事件通知單、診斷證明書各一紙及交通事故現場照片二十九張附
    卷可稽。而乙○○因本件車禍受有顱骨、肋骨開收性粉碎性骨折內出血等傷害而
    當場死亡，亦經臺灣屏東地方法院檢察署檢察官督同法醫人員相驗屬實，製有勘
    驗筆錄、相驗屍體證明書、驗斷書及勘驗筆錄在卷可憑。按汽車行駛時，駕駛人
    應注意車前狀況，並隨時採取必要之安全措施。駕駛人駕駛汽車，應遵守道路交
    通標誌、標線、號誌之指示。分向限制線，用以劃分路面成雙向車道，禁止車輛
    跨越行駛，並不得迴轉。道路交通安全規則第九十四條第三項、第九十條及道路
    交通標誌標線號誌設置規則第一百六十五條第一項分別定有明文。被告係考領有
    駕駛人執照之人，駕駛車輛自應注意右開規定，依上開道路交通事故調查表及現
    場照片所示，肇事路段天候晴、路面乾燥、無缺陷、視距良好，並無不能注意之
    情事，竟疏於注意及此，而未注意車前狀況及違規跨越分向限制線，以致撞及被
    害人葉信宏所騎乘之機車，致使被害人葉信宏當場死亡及告訴人甲○○受有右開
    傷害，被告之行為，自有過失。且本件送請臺灣省車輛行車故覆議鑑定委員會鑑
    定結果，亦同此認定，有該委員會九十二年六月二十六日府覆議字第九二一○四
    七四號所附之鑑定意見書在卷為憑。雖被害人葉信宏亦疏未注意車前狀況，並隨
    時採取必要之安全措施亦有過失，被告仍難辭其過失之責。且被告之過失行為與
    被害人之死亡間具有相當因果關係，本件事證明，被告過失致死犯行，洵應認定
    。
三、被告乙○○係國鎮開發股份有限公司所僱用之大貨車司機，乃從事業務之人，其
    於執行業務中肇事致人於死及受傷。核其所為，係犯刑法第二百七十六條第二項
    之業務過失致死罪、及同法第二百八十四條第二項前段之業務過失傷害罪，其一
    過失行為同時觸犯二罪名，為異種之想像競合犯，應從一重之業務過失致死罪論
    處。又被告曾因竊盜案件，經本院於八十六年十二月一日以八十六年度易字第一
    六三一號判處有期徒刑八月確定，甫於八十七年十二月二十七日縮短刑期執行完
    畢。有臺灣屏東地方法院檢察署刑案資料查註紀錄表及臺灣高等法院被告全國前
    案紀錄表各一紙在卷可按，其於五年之內再犯本件有期徒刑以上之罪，為累犯，
    應依法加重其刑。又被告於肇事後犯罪未發覺前，主動向警員自首其肇事並接受
    裁判，業據前揭證人丁○○於本院審理中結證屬實，應依法減輕其刑，並依法先
    加後減。爰審酌被告為貪圖抄近路，不顧其他人車行駛之安全，貿然未注意車前
    狀況及跨越分向限制線以致肇事，致告訴人甲○○所受有前述傷害及被害人葉信
    宏死亡，其雙方過失程度之輕重，及迄今尚未與告訴人等達成民事上和解，坦承
    犯行態度良好等一切情狀，量處如主文所示之刑。
據上論斷，應依刑事訴訟法第二百九十九條第一項前段，刑法第二百七十六條第二項
、第二百八十四條第二項前段、第五十五條、第四十七條、第六十二條，罰金罰鍰提
高標準條例第一條前段，判決如主文。
中      華      民      國    九十二    年      八      月      四      日
                                  臺灣屏東地方法院交通法庭
                                      法  官   楊萬益
右正本證明與原本無異。
如不服本判決應於收受本判決送達後十日內向本院提出上訴書狀，其未敘述上訴理由
者，並得於提起上訴後十日內向本院補提理由書狀（均須按他造當事人之人數附繕本
 ）「切勿逕送上級法院」
                                      書記官   呂坤宗
中    華    民    國     九十二      年      八      月       七      日
附錄論罪科刑法條：
刑法第二百七十六條第二項：從事業務之人，因業務上之過失犯前項之罪者，處五年
以下有期徒刑或拘役，得併科三千元以下罰金。


司法院資訊處製作；財團法人民間司法改革基金會備份。
